【裁判字號】    99,司財管,12
【裁判日期】    990531
【裁判案由】    指定遺產管理人
【裁判全文】
臺灣士林地方法院民事裁定            99年度司財管字第12號
聲  請  人  國家安全局
代  表  人  乙○○
上列聲請人聲請選任被繼承人甲○○遺產管理人事件，本院裁定
如下：
    主  文
選任財政部國有財產局臺灣北區辦事處為被繼承人甲○○之遺產
管理人。
准對被繼承人甲○○（男、民國1 年12月8 日出生、身分證統一
編號：Ｚ000000000號、生前住臺北市○○區○○路73之7 號、民
國86年11月20日死亡）之大陸地區以外繼承人為承認繼承之公示
催告。
被繼承人甲○○之大陸地區以外繼承人，應自前項公示催告最後
登載新聞紙之日起壹年內承認繼承，上述期限屆滿，無繼承人承
認繼承時，被繼承人甲○○之遺產，於清償債權並交付遺贈物後
，如有剩餘即歸屬國庫。
聲請程序費用由被繼承人甲○○之遺產負擔。
    理  由
一、按繼承開始時，繼承人有無不明，而無親屬會議或親屬會議
    未於一個月內選定遺產管理人者，利害關係人得聲請法院選
    任遺產管理人，並由法院依公示催告程序，定6 個月以上之
    期限，公告繼承人，命其於期限內承認繼承，民法第1177條
    、第1178條第1 項、第2 項規定甚明。
二、本件聲請意旨略以：被繼承人甲○○（男、民國1 年12月8
    日出生、身分證統一編號：Ｚ000000000號、生前住臺北市○
    ○區○○路73之7 號）於民國86年11月20日死亡，是否仍有
    應繼承之人不明，為妥慎處理各項遺物，確保繼承人之權利
    ，請依法指定被繼承人之遺產管理人，並提出被繼承人甲○
    ○除戶戶籍謄本、遺物清冊等件為證。
三、經查，聲請人主張被繼承人於86年11月20日死亡，並遺有銀
    幣、紀念幣、金戒指等物，已據提出上開證據資料為證，堪
    信為真正，則聲請人負責保管其遺產，自有法律上之利害關
    係，得為本件聲請，合先敘明。又被繼承人甲○○於51年至
    國家安全局服務，擔任廚工至67年，設籍及居住該局單身宿
    舍，且其未婚無子女，查無其他順位繼承人資料，有聲請人
    99 年3月16日、99年5 月10日之陳報狀可憑，確有選任遺產
    管理人必要。本院考量財政部國有財產局為管理國家財政之
    法定機關，確實具有相當之公信力，且被繼承人之遺產於公
    示催告程序後無人承認繼承，依法即歸屬國庫，本院因認以
    選任財政部國有財產局臺灣北區辦事處為被繼承人甲○○之
    遺產管理人為適妥，並依法為承認繼承之公示催告。
四、依非訟事件法第157條規定裁定如主文。
五、如不服本裁定，應於裁定送達後10日內，以書狀向本院提出
    抗告狀，並繳納抗告費新臺幣1,000元。
中    華    民    國    99    年    5     月    31    日
                  家事庭司法事務官  王政揚

司法院資訊處製作；財團法人民間司法改革基金會備份。
